# 限制性股票成本摊销企业所得税前扣除的问题

提问人：yayu197777 时间：2017-05-18 13:55:45
请教版主，我公司于 2015 年 8 月施行了限制性股票股权激励计划，锁定期三年，在 2015 年-2018 年将按照各期限制性股票的解锁比例和授予日限制性股票的公允价值总额分期确认限制性股票激励成本，解锁30%部分（ 2015 年 8 月和 2016 年 8 月）的限制性股票激励成本为 700 万元。 2016 年度汇算清缴时，根据国家税务总局公告 2012 年第 18 号国家税务总局关于我国居民企业实行股权激励计划有关企业所得税处理问题的公告
公告条款二：“上市公司依照《管理办法》要求建立职工股权激励计划，并按我国企业会计准则的有关规定，在股权激励计划授予激励对象时，按照该股票的公允价格及数量，计算确定作为上市公司相关年度的成本或费用，作为换取激励对象提供服务的对价。上述企业建立的职工股权激励计划，其企业所得税的处理，按以下规定执行：
对股权激励计划实行后，需待一定服务年限或者达到规定业绩条件（以下简称等待期）方可行权的。上市公司等待期内会计上计算确认的相关成本费用，不得在对应年度计算缴纳企业所得税时扣除。在股权激励计划可行权后，上市公司方可根据该股票实际行权时的公允价格与当年激励对象实际行权支付价格的差额及数量，计算确定作为当年上市公司工资薪金支出，依照税法规定进行税前扣除。
本条所指股票实际行权时的公允价格，以实际行权日该股票的收盘价格确定。” “在股权激励计划可行权后，上市公司方可根据该股票实际行权时的公允价格与当年激励对象实际行权支付价格的差额及数量，计算确定作为当年上市公司工资薪金支出，依照税法规定进行税前扣除。” 此条款所指税前扣除的金额是否包括公司账面上已经确认的解锁30%部分对应的限制性股票激励成本为 700 万元？

回答人：chenyiwei
个人理解，分期解锁的限制性股票，其对应的股权激励成本也应分期扣除，即每一期作为一项独立的股权激励考虑其税前扣除问题。
你的说法应该是合理的，但建议咨询税务专业人士并提示企业与其主管税务机关沟通确认。